【裁判字號】    97,聲,1768
【裁判日期】    971008
【裁判案由】    返還提存物
【裁判全文】
臺灣臺中地方法院民事裁定              97年度聲字第1768號
聲  請  人  台中商業銀行股份有限公司
法定代理人  丙○○
送達代收人  甲○○
相  對  人  乙○
上列聲請人聲請返還提存物事件，本院裁定如下：
    主    文
本院九十六年度存字第五六二四號提存事件聲請人所提存之擔保
金新臺幣壹拾萬元准予發還。
聲請程序費用由相對人負擔。
    理    由
一、按有下列各款情形之一者，法院應依供擔保人之聲請，以裁
    定命返還其提存物或保證書：1.應供擔保之原因消滅者。2.
    供擔保人證明受擔保利益人同意返還者。3.訴訟終結後，供
    擔保人證明已定二十日以上之期間，催告受擔保利益人行使
    權利而未行使，或法院依供擔保人之聲請，通知受擔保利益
    人於一定期間內行使權利並向法院為行使權利之證明而未證
    明者。民事訴訟法第104條第1項定有明文。前開規定，於其
    他依法令供訴訟上之擔保者準用之，並為同法第106條所規
    定。次按因釋明假扣押之原因而供之擔保，係擔保債務人因
    假扣押所應受之損害，必待無損害發生，或債權人本案勝訴
    確定，或就所生之損害已經賠償時，始得謂供擔保之原因消
    滅（最高法院53年台抗字第279號判例意旨參照）。
二、聲請意旨略以：聲請人與相對人間返還借款事件，聲請人前
    遵鈞院96年度裁全字第9809號民事裁定為擔保假扣押，曾提
    供新臺幣100,000元為擔保金，並以鈞院96年度存字第5624
    號提存事件辦理提存對相對人財產予以假扣押在案。今因本
    案訴訟終結後，聲請人已定20日以上期間催告受擔保利益人
    即相對人行使權利而未行使，爰依法聲請返還擔保金等語。
三、經查，聲請人上開所述，業據提出提存書、假扣押裁定、撤
    銷假扣押裁定、民事執行處囑託塗銷查封登記書、臺中北屯
    郵局存證信函、掛號郵件收件回執等為證。經本院依職權調
    閱本院96年度裁全字第9809號、96年度存字第5624號、96年
    度執全字第4435號、97年度裁全聲字第390號等相關卷宗審
    核結果，聲請人上開主張與事實相符。次查，相對人經聲請
    人催告後，固曾以其因聲請人假扣押行為受有損害，對聲請
    人提起損害賠償之訴，然經本院臺中簡易庭受理後，業於97
    年7月31日以97年度中小字第2314號判決駁回其訴而告確定
    在案，此有該民事判決及本院公務電話紀錄乙份附卷可稽；
    據上，本件參諸上揭最高法院判例意旨，應認本件聲請人供
    擔保之原因業已消滅；從而，聲請人聲請返還擔保金，自無
    不合，應予准許。
四、依民事訴訟法第95條、第78條，裁定如主文。
中    華    民    國    97    年    10    月    8     日
                  民事第四庭    法  官  王鏗普
正本係照原本作成。
如不服本裁定應於送達後10日內向本院提出抗告狀，並繳納抗告
費新臺幣1,000元。
中    華    民    國    97    年    10    月    8     日
                                書記官


司法院資訊處製作；財團法人民間司法改革基金會備份。
